臺灣南投地方法院民事簡易判決
110年度埔簡字第88號
原      告  交通部高速公路局中區養護工程分局

法定代理人  熊德維  
訴訟代理人  吳昱志  
            李佳興  
            張庭禎律師
被      告  劉真儒  
上列當事人間請求損害賠償事件，本院於民國110年11月17日言
詞辯論終結，判決如下：
    主      文
被告應給付原告新臺幣18萬3,000元，及自民國110年4月6日起至
清償日止，按週年利率百分之5計算之利息。
原告其餘之訴駁回。
訴訟費用由被告負擔百分之74，餘由原告負擔。
本判決第1項得假執行。
原告其餘假執行之聲請駁回。
    事實及理由
壹、程序事項：
一、當事人喪失訴訟能力或法定代理人死亡或其代理權消滅者，
    訴訟程序在有法定代理人或取得訴訟能力之本人承受其訴訟
    以前當然停止。前開承受訴訟人於得為承受時，應即為承受
    之聲明（民事訴訟法第170條、第175條第1項）。經查，原
    告法定代理人於本院審理期間由彭煥儒變更為熊德維，原法
    定代理人之代理權因而消滅，原告於民國110年10月27日具
    狀聲明由熊德維承受訴訟，合於前揭規定，應予准許。
二、按不變更訴訟標的，而補充或更正事實上或法律上之陳述者
    ，非為訴之變更或追加（民事訴訟法第256條）。查原告起
    訴時原聲明：被告應連帶給付原告新臺幣（下同）24萬6,00
    0元，及自起訴狀繕本送達翌日起至清償日止，按週年利率5
    %計算之利息。嗣原告於110年10月25日審理中變更訴之聲明
    為：被告應給付原告24萬6,000元，及自起訴狀繕本送達翌
    日起至清償日止，按週年利率5%計算之利息。經核原告上開
    更正原訴之聲明部分，為更正法律上之陳述，並非訴之變更
    及追加，與前揭規定並無不符，應予准許。
三、被告未於言詞辯論期日到場，核無民事訴訟法第386條所列
    各款情事，爰依原告之聲請，由其一造辯論而為判決，合先
    敘明。
貳、實體事項：
一、原告主張：被告與訴外人賴文龍於107年6月11日1時50分許
    ，攜帶破壞剪及勾刀各1支，由賴文龍駕駛其所有車牌號碼0
    00-0000自用小客車，搭載被告至南投縣○○鄉○道0號25公里
    橋樑伸縮縫箱涵處，由被告在路旁把風，賴文龍持破壞剪及
    勾刀剪斷電線方式，竊取原告所有長約2公尺XLPE電纜線1線
    ，經本院108年度易字第171號、臺灣高等法院臺中分院108
    年上易字第1385號、最高法院110年度台上字第19號刑事判
    決（下稱系爭刑事判決）被告所為成立之共同犯攜帶兇器竊
    盜罪，而被告所為乃係故意不法侵害原告之電纜線所有權，
    致原告受有電纜線及修復設備共24萬6,000元之損害，爰依
    侵權行為之法律關係提起本件訴訟等語。並聲明：㈠被告應
    給付原告新臺幣24萬6,000元，及自110年4月6日起至清償日
    止，按週年利率百分之5計算之利息。㈡願供擔保請准宣告假
    執行。
二、被告未於言詞辯論期日到場，亦未提出任何書狀或陳述供本
    院審酌。
三、本院得心證理由：
　　㈠原告前揭主張，業據其提出系爭刑事判決書、電力纜線遭
      外力破壞說明案件說明、詳細價目表附卷可參（本院卷第
      25-44、161-164頁），復被告前揭竊盜行為，經系爭刑事
      判決判處被告犯共同攜帶兇器竊盜罪，且被告經合法通知
      ，均未於言詞辯論期日到場，亦未提出任何書狀或陳述，
      依民事訴訟法第436條第2項、第280條第3項規定，視同自
      認，堪信原告之主張為真實。
　　㈡按因故意或過失，不法侵害他人之權利者，負損害賠償責
      任。故意以背於善良風俗之方法，加損害於他人者亦同；
      數人共同不法侵害他人之權利者，連帶負損害賠償責任，
      （民法第184條第1項、第185條第1項）。次按連帶債務之
      債權人，得對於債務人中之一人或數人或其全體，同時或
      先後請求全部或一部之給付（民法第273條第1項）。因連
      帶債務人中之一人為清償、代物清償、提存、抵銷或混同
      而債務消滅者，他債務人亦同免其責任（民法第274條）
      。債權人向連帶債務人中之一人免除債務，而無消滅全部
      債務之意思表示者，除該債務人應分擔之部分外，他債務
      人仍不免其責任（民法第276條第1項）。依此規定，連帶
      債務人其一應分擔部分之清償或免除，可發生絕對之效力
      ，亦即債權人與連帶債務人中之一人成立和解並免除其債
      務，如無消滅其他債務人連帶賠償債務之意思，倘該債務
      人應允賠償金額超過「依法應分擔額」（民法第280條）
      者，因債權人就該連帶債務人應分擔之部分，並無作何免
      除，對他債務人而言，固僅生相對之效力而無上開條項之
      適用，但其應允賠償金額如低於「依法應分擔額」時，該
      差額部分，即因債權人對其應分擔部分之免除而有該條項
      規定之適用，並對他債務人發生絕對之效力，就該債務人
      應分擔之部分，他債務人亦同免其責任，他債務人於給付
      時均得扣除該債務人應分擔之部分（最高法院89年度台上
      字第1795號判決意旨參照）。又民法第276條第1項所謂「
      該債務人應分擔之部分」，於共同侵權行為人間，就其等
      應連帶賠償被害人之金額，自係以各侵權行為人對於損害
      結果之加害程度，以計算負擔之比例，是各侵權行為人應
      負擔之部分，自應以其對於損害結果之加害比例為準（臺
      灣高等法院107年度上字第1534號判決意旨參照）。是連
      帶債務人中之一人或數人有消滅債務，或債權人對其中之
      一人或數人有免除債務情形，債權人以其他連帶債務人為
      被告請求給付時，自應就債權人得請求之全部給付暨被告
      應分擔之部分分別調查審認（最高法院97年度台上字第11
      21號判決意旨參照）。經查：　　　　　　
　　　⒈被告與賴文龍於107年6月11日間之共同竊盜行為致原告
        受有電纜線遭竊共計24萬6,000元之損害，依上開說明
        ，應對原告負24萬6,000元之連帶賠償責任，而被告與
        賴文龍內部應分擔之部分分別為12萬3,000元。
　　　⒉賴文龍已於109年6月6日與原告以6萬元成立調解，並拋
        棄其餘請求，有臺灣雲林地方法院109年度虎簡調字第1
        14號調解筆錄可參（本院卷第45頁，下稱系爭調解筆錄
        ），並經本院職權調閱該卷宗核閱屬實。本院復於110
        年11月17日言詞辯論程序詢問原告：賴文龍是否已履行
        系爭調解筆錄？原告稱：賴文龍迄今仍未給付等語（本
        院卷第212頁）。可知就賴文龍內部應分擔之部分12萬3
        ,000元，已因原告同意僅對賴文龍請求6萬元，而就其
        應分擔部分免除6萬3,000元（計算式：123,000－60,000
        ＝63,000），被告亦因此同免其責任，於給付時應扣除
        賴文龍被免除之應分擔部分6萬3,000元。至於賴文龍迄
        今仍未給付6萬元，因尚未清償，原告並未同免其責任
        ，無從於原告之請求金額中扣除。從而，原告起訴請求
        被告給付18萬3,000元（計算式：246,000－63,000＝183,
        000），於法有據。
　　㈢復按給付有確定期限者，債務人自期限屆滿時起，負遲延
      責任。給付無確定期限者，債務人於債權人得請求給付時
      ，經其催告而未為給付，自受催告時起，負遲延責任。其
      經債權人起訴而送達訴狀，或依督促程序送達支付命令，
      或為其他相類之行為者，與催告有同一之效力（民法第22
      9條第1項、第2項）。又遲延之債務，以支付金錢為標的
      者，債權人得請求依法定利率計算之遲延利息。但約定利
      息較高者，仍從其約定利率。應付利息之債務，其利率未
      經約定，亦無法律可據者，週年利率為5%（民法第233條
      第1項、第203條）。本件原告對被告之損害賠償債權，核
      屬無確定期限之給付，既經原告起訴而送達起訴狀繕本與
      被告，被告迄未給付，自應負遲延責任。是原告請求被告
      給付自起訴狀繕本送達之翌日即110年4月6日起，按週年
      利率5％計算之法定遲延利息，核屬有據，亦應准許。
四、綜上所述，原告依侵權行為之法律關係，請求被告給付18萬
    3,000元，及自110年4月6日起至清償日止，按週年利率百分
    之5計算之利息，為有理由，應予准許。逾此範圍之請求，
    為無理由，應予駁回。
五、本件原告勝訴部分係就民事訴訟法第427條第1項訴訟適用簡
    易程序所為被告敗訴之判決，依同法第389條第1項第3款規
    定，應依職權宣告假執行。又原告雖於起訴狀表示願供擔保
    請准宣告假執行等語，惟此不過係促請本院依職權為假執行
    之宣告，並非假執行之聲請，爰不另為准駁之諭知。至原告
    其餘敗訴部分，其假執行之聲請，則因訴之駁回而失所依附
    ，應併駁回之。
六、訴訟費用負擔之依據：民事訴訟法第79條。 　
中　　華　　民　　國　　110 　年　　12　　月　　8 　　日
                  埔里簡易庭  法  官　鄭煜霖
以上為正本係照原本作成。
如不服本判決，應於送達後20日內，向本院提出上訴狀並表明上
訴理由，如於本判決宣示後送達前提起上訴者，應於判決送達後
20日內補提上訴理由書（須附繕本）；並向本院繳足上訴裁判費
。 
中　　華　　民　　國　　110 　年　　12　　月　　8 　　日
　　　　　　　　　　　　　　　書記官  洪妍汝